【裁判字號】    99,上易,992
【裁判日期】    991227
【裁判案由】    贓物
【裁判全文】
臺灣高等法院臺中分院刑事裁定         99年度上易字第992號
上  訴  人
即  被  告  游江河
            林錫坤
上列上訴人等因贓物案件，對於本院中華民國99年11月29日所為
第二審判決（99年度上易字第992號）提起上訴，本院裁定如下
：
    主    文
上訴駁回。
    理    由
一、按最重本刑為三年以下有期徒刑、拘役或專科罰金之罪，或
    刑法第320條、第321條之竊盜罪，第335條、第336條第2項
    之侵佔罪，第339條、第341條之詐欺罪，第342條之背信罪
    ，第346條之恐嚇罪，第349條第2項之贓物罪之案件，經第
    二審判決後，不得上訴於第三審法院，刑事訴訟法第376條
    定有明文。
二、上訴意旨略以：刑事訴訟法第376條不得上訴第三審案件，
    並不包括森林法案件，被告二人係觸犯森林法第50條之犯罪
    ，雖其刑度適用刑法第349條第2項之故買贓物罪刑度規定，
    但仍非刑事訴訟法第376條所定不得上訴第三審案件，此觀
    最高法院90年度臺上字第1861號判決即可得知，故本案仍可
    上訴第三審云云。
三、經查：
（一）森林法第50條所規範竊取森林主副產物，搬運、寄藏、收
      買贓物或為牙保者之各個犯罪態樣與刑法普通竊盜或贓物
      罪毫無差異，該法條本身並無「刑」之規定，而係「依刑
      法規定處斷」，與刑法第320條第2項竊佔罪本身無「刑」
      之規定，而係「依前項（竊盜罪）之規定處斷」完全相同
      。竊佔罪依竊盜罪之規定處斷，既為竊盜行為之一種，而
      列為刑事訴訟法第376條第2款之案件。同理森林法第50條
      規定之竊取森林主副產物，搬運、寄藏、收買贓物或為牙
      保者，自可認為即係刑法上之普通竊盜罪或贓物罪，而為
      刑事訴訟法第376條第2款或第7款之案件。依上開說明，
      上訴人所犯故買贓物罪既經第二審判決，自不得上訴於第
      三審法院（最高法院81年度臺上字第3521號判決可資參照
      ）。
（二）至於上訴意旨所提及之最高法院90年度臺上字第1861號判
      決，雖就類似於森林法收買贓物之情節，將原判決撤銷發
      回，然經本院調閱該案之第二審判決（即臺灣高等法院高
      雄分院87年度上訴字第1456號，附於本院卷第288至289頁
      ），該案被告係犯森林法第51條第2項、第1項之於他人保
      安林內擅自墾植罪及刑法第349條之故買贓物罪，依修正
      前之牽連犯規定論以森林法之擅自墾殖罪，而森林法第51
      條第1項之法定刑為六月以上五年以下有期徒刑，非屬首
      揭不得上訴第三審案件。且依刑事訴訟法第348條第2項規
      定：對於判決之一部上訴者，其有關係之部分，視為亦已
      上訴，是原不得上訴第三審之故買贓物罪部分，因屬該森
      林法擅自墾殖罪之有關係部分，而一併上訴第三審（最高
      法院23年上字第370號、76年臺上字第2202號判例意旨參
      照）。是上開最高法院90年度臺上字第1861號判決，係因
      上開法律規定，而對森林法故買贓物罪併予審理，並非認
      森林法之收買贓物罪得以上訴第三審，上訴意旨對此尚有
      誤會。
四、本案被告游江河、林錫坤所犯為森林法第50條收買贓物罪，
    而應依刑法第349條第2項規定處斷，依上述說明，係屬不得
    上訴第三審案件，其二人對本院就本案所為之第二審判決，
    向第三審法院上訴，顯屬違背上開規定，爰依同法第384條
    前段，裁定如主文。
中    華    民    國    99    年    12    月    27    日
            刑事第十二庭  審判長法  官  康  應  龍
                                法  官  黃  家  慧
                                法  官  楊  真  明
以上正本證明與原本無異。
不得抗告。
                                書記官  李  淑  芬
中    華    民    國    99    年    12    月    27    日
刑事訴訟法第405條規定：不得上訴於第三審法院之案件，其第
二審法院所為裁定，不得抗告。

司法院資訊處製作；財團法人民間司法改革基金會備份。
